福建金門地方法院交通事件裁定　　　　 100年度交聲字第15號
原處分機關　金門縣公路監理所
異　議　人　陳慶山
上列異議人即受處分人因違反道路交通管理處罰條例案件，對於
金門縣公路監理所於中華民國100年4月21日所為之處分（金監裁
字第裁36-DB0000000號）聲明異議，本院裁定如下：
    主    文
原處分撤銷。
陳慶山不罰。
    理    由
一、原處分意旨略以：異議人即受處分人陳慶山於民國97年4月
    25日凌晨3時5分許，駕駛車牌號碼L5-5999號自用小客車（
    下稱系爭汽車），行經桃園縣中壢市○○路與永福路口，因
    闖紅燈為警攔查舉發，故依道路交通管理處罰條例第53條第
    1項及同條例第63條第1項規定，裁處異議人罰鍰新臺幣（下
    同）4,000元，並記違規點數3點等語。
二、異議意旨略以：上開路口於前揭時段之號誌時相為閃光黃燈
    ，伊自無闖紅燈之事實，員警舉發實屬錯誤，故提出本件異
    議，求為撤銷原處分等語。
三、按汽車駕駛人，行經有燈光號誌管制之交岔路口闖紅燈者，
    固應依道路交通管理處罰條例第53條規定，處1,800元以上
    5,400元以下罰鍰。惟按行車管制號誌「圓形紅燈」顯示之
    意義為：車輛面對圓形紅燈表示禁止通行，不得超越停止線
    或進入路口；特種閃光號誌各燈號顯示之意義為：一、閃光
    黃燈表示「警告」，車輛應減速接近，注意安全，小心通過
    ；二、閃光紅燈表示「停車再開」，車輛應減速接近，先停
    止於交岔路口前，讓幹道車優先通行後認為安全時，方得續
    行；行車管制號誌之紅、黃色燈號得視需要改成閃光運轉，
    其顯示之意義與特種閃光號誌完全相同，道路交通標誌標線
    號誌設置規則第206條第5項第1款，第211條分別訂有明文。
    準此，道路交通管理處罰條例第53條所規範之「闖紅燈」，
    當指汽車駕駛人行經有燈光號誌管制之交岔路口，面對紅燈
    時本應禁止通行，卻猶駕車超越停止線或進入路口而言。倘
    該交岔路口之燈號已改為閃光紅燈或閃光黃燈運作之時，則
    面對閃光紅燈，僅應減速接近，先停止於交岔路口前，讓幹
    道車優先通行後，認為安全時方得續行，又面對閃光黃燈時
    ，亦僅應減速接近，注意安全，小心通過。二燈號經核均無
    禁止通行之意，自與前開「闖紅燈」之情狀不相符合甚明。
四、本件異議人堅詞否認有何闖紅燈之違規情事，並以前揭情詞
    置辯，是本案爭點厥為異議人駕車行經該路口時，該路口燈
    號究為紅燈抑或閃光黃燈？經查：
(一)本件舉發現場即桃園縣中壢市○○路與永福路口之行車管制
    號誌，於97年4月24日夜間23時至翌日凌晨6時之時段，時相
    型態為閃光，且屬幹道之興仁路其號誌狀態為閃光黃燈，屬
    支道之永福路其號誌狀態閃光紅燈乙節，業經本院函詢桃園
    縣政府查核無誤，有桃園縣政府100年5月26日府交工字第
    1000199526號函暨所檢附之路口號誌時制計劃資料表及本院
    公務電話紀錄1紙附卷可稽。足認本件舉發現場於舉發時間
    即97年4月25日凌晨3時5分許，在興仁路上之號誌為「閃光
    黃燈」，在永福路上之號誌為「閃光紅燈」乙情。復核閃光
    紅燈及閃光黃燈之燈號，並無禁止通行之意，與闖紅燈之情
    狀不相符合，已如前述。是異議人於舉發時間，駕車行經該
    舉發路口時，所面對之路口管制燈號既屬閃光號誌，而非紅
    燈，則員警以闖紅燈為由，引用道路交通管理處罰條例第53
    條第1項規定所為舉發，自屬無據。
(二)綜上所述，異議人所執現場管制號誌僅為閃光燈號，並非紅
    燈之辯解，既經本院函詢桃園縣政府查明無訛，自屬可採。
    惟原處分機關未遑詳查，僅以舉發員警答覆舉發無誤，即遽
    認異議人闖紅燈並予裁罰，難認允當。從而，本件異議人所
    為異議，為有理由，應由本院將原處分撤銷，改諭知異議人
    不罰，以資適法。
據上論斷，應依道路交通管理處罰條例第87條第2項，道路交通
事件處理辦法第19條前段，裁定如主文。
中    華    民    國   100    年    6     月    8     日
                  交通法庭    法  官  王鴻均
以上正本證明與原本無異。
如不服本裁定，應於裁定送達後5日內向本院提出抗告狀。
中    華    民    國   100    年    6     月    8     日
                              書記官  李俊毅